```{r}
library(rio)
HFIlink="https://github.com/mariavenero99/mariavenero99/raw/master/human-freedom-index-2018-data-tables-figures.xlsx"
HFIdata=import(HFIlink, skip=4) 
```

```{r}
HFIdata[,-c(3,8:10,12,22,28,36:38,40,41,44,47,50,52,54,56:60,62,65,68,69,85:93)]=NULL
```


```{r}
str(HFIdata)
```

```{r}
names(HFIdata)=c("country","proceduraljustice","civiljustice","criminaljustice","homicide","disconterr","womenss","estopreligious","haphyhosti", "legalregures", "association", "assembly", "estoppp", "estoppo", "estopedu", "presskill","pressjail","lawsregmed", "polpressmed", "accesscable", "accessfornews", "statecontint", "legalgender", "parentrights", "samesexrel", "divorce", "judicialind", "impartialcourts", "pprights","militaryinter","integrityleg","enforcontract","restrprop","reliapol", "busicostcrime")
```


```{r}
HFIdata[,]=lapply(HFIdata[,], trimws, whitespace = "[\\h\\v]")
HFIdata=HFIdata[-c(163:1458),]
tail(HFIdata)
```

```{r}
HFIdata[,c(2:35)]=lapply(HFIdata[,c(2:35)],as.numeric)
```


```{r}
str(HFIdata)
tail(HFIdata)
```

}
#AHORA DEMOCRACY INDEX
```{r}
library(rio)
```


```{r}
DEM="https://github.com/mariavenero99/mariavenero99/raw/master/DEMOCRACY%20INDEX%202016.xlsx"
DEMOINDEX=import(DEM)
```

```{r}
DEMOINDEX[,]=lapply(DEMOINDEX[,], trimws, whitespace = "[\\h\\v]")
DEMOINDEX[,c(2:3)]=lapply(DEMOINDEX[,c(2:3)],as.numeric)

str(DEMOINDEX)
```

```{r}
DEMOFREE=merge(DEMOINDEX,HFIdata,by.x='country', by.y='country') 
row.names(DEMOFREE)=DEMOFREE$country
DEMOFREE[,c(1)]=NULL
```

```{r}
str(DEMOFREE)
```

```{r}
summary(DEMOFREE$scoredemo)
```


#INDICES
```{r}
model <- ' estadodederecho  =~ proceduraljustice + civiljustice + criminaljustice

identidadrelaciones =~ legalgender +  parentrights + samesexrel + divorce

securitysafety =~ homicide + disconterr + womenss

religion =~ estopreligious + haphyhosti + legalregures

associaassembly =~ association + assembly + estoppp + estoppo + estopedu

expressinfo  =~ presskill + pressjail + lawsregmed + polpressmed + accesscable + accessfornews + statecontint 

legalsysproper  =~  judicialind + impartialcourts + pprights + militaryinter + integrityleg + enforcontract +  restrprop +  reliapol + busicostcrime'
```



AL NORMALIZAR SE REESCALA SCOREDEMO
```{r}

# normalizar las variables:
DEMOFREE=scale(DEMOFREE[1:36])


library(lavaan)
```

```{r}
summary(DEMOFREE)
```


```{r}
cfa_fit <- cfa(model, data=DEMOFREE, 
           std.lv=TRUE,  
           missing="fiml")
```

CONFIRMATIVA
```{r}
allParamCFA=parameterEstimates(cfa_fit,standardized = T)
allFitCFA=as.list(fitMeasures(cfa_fit))
```

```{r}
library(knitr)
kable(allParamCFA[allParamCFA$op=="=~",])
```
LAS VARIABLES TIENEN BUENA CONEXION CON SU LATENTE, MENOS:
-SECURITY - homicidio
-identiti - legal gender

#EVALUAR  el modelo

CHI
```{r}
allFitCFA[c("chisq", "df", "pvalue")] # pvalue>0.05
```
EL MODELO NO TIENE BUEN AJUSTE PORQUE EL PVALUE ES 0

TL
```{r}
allFitCFA$tli # > 0.90
```
TAMPOCO TIENE BUEN AJUSTE PORQUE ES MENOR A 0.09

RMSEA
```{r}
allFitCFA[c('rmsea.ci.lower','rmsea' ,'rmsea.ci.upper')] # 0.05 en el Int de Conf?
```
NO TIENE BUEN AJUTE PORQUE LA VARIANZA NO EXPLICADA ES MAYOR A 0.05




#AÑADIMOS LOS INDICES A LA DATA

```{r}
DEMOFREE=as.data.frame(cbind(DEMOFREE,lavPredict(cfa_fit)))
```



```{r}
str(DEMOFREE)
```

#CODIGOS DE REGRESION LINEAL
```{r}
modelo1 = formula(scoredemo~estadodederecho)
modelo2 = formula(scoredemo~ identidadrelaciones)
modelo3 = formula(scoredemo~  securitysafety)
modelo4 = formula(scoredemo ~ associaassembly)
modelo5 = formula(scoredemo ~  expressinfo)
modelo6 = formula(scoredemo ~  legalsysproper)
modelo7 = formula(scoredemo ~  politicalculture)
```

#CODIGOS DE REGRESIONES MULTIPLES
```{r}
MODELOA = formula(scoredemo~estadodederecho + identidadrelaciones)
MODELOB = formula(scoredemo~estadodederecho + identidadrelaciones + securitysafety)
MODELOC = formula(scoredemo~estadodederecho + identidadrelaciones + securitysafety + associaassembly)
MODELOD = formula(scoredemo~estadodederecho + identidadrelaciones + securitysafety + associaassembly + expressinfo)
MODELOE = formula(scoredemo~estadodederecho + identidadrelaciones + securitysafety + associaassembly + expressinfo + legalsysproper)
MODELOF = formula(scoredemo~estadodederecho + identidadrelaciones + securitysafety + associaassembly + expressinfo + legalsysproper + politicalculture)
```

#REGRESIONES 
#CON ESTADO DE DERECHO 
```{r, results='asis'}
set.seed(2019)
library(stargazer)
reg1=lm(modelo1,data=DEMOFREE)
stargazer(reg1,type = "text",intercept.bottom = FALSE)
```

```{r}
library(ggplot2)
ggplot(DEMOFREE, aes(x=estadodederecho, y=scoredemo)) + 
  geom_point()+
  geom_smooth(method=lm)
```

#CON IDENTIDAD Y RELAICONES 
```{r, results='asis'}
set.seed(2019)
library(stargazer)
reg2=lm(modelo2,data=DEMOFREE)
stargazer(reg2,type = "text",intercept.bottom = FALSE)
```

```{r}
ggplot(DEMOFREE, aes(x=identidadrelaciones, y=scoredemo)) + 
  geom_point()+
  geom_smooth(method=lm)
```

#CON SECURITY AND SAFETY
```{r, results='asis'}
set.seed(2019)
library(stargazer)
reg3=lm(modelo3,data=DEMOFREE)
stargazer(reg3,type = "text",intercept.bottom = FALSE)
```

```{r}
ggplot(DEMOFREE, aes(x=securitysafety, y=scoredemo)) + 
  geom_point()+
  geom_smooth(method=lm)
```

#CON ASSOCIATION AND ASSEMBLY
```{r, results='asis'}
set.seed(2019)
library(stargazer)
reg4=lm(modelo4,data=DEMOFREE)
stargazer(reg4,type = "text",intercept.bottom = FALSE)
```

```{r}
ggplot(DEMOFREE, aes(x=associaassembly, y=scoredemo)) + 
  geom_point()+
  geom_smooth(method=lm)
```
#CON EXPRESSION AND INFORMATION 
```{r, results='asis'}
set.seed(2019)
library(stargazer)
reg5=lm(modelo5,data=DEMOFREE)
stargazer(reg5,type = "text",intercept.bottom = FALSE)
```

```{r}
ggplot(DEMOFREE, aes(x=expressinfo, y=scoredemo)) + 
  geom_point()+
  geom_smooth(method=lm)
```

#CON LAWS OF PROPERTY 
```{r, results='asis'}
set.seed(2019)
library(stargazer)
reg6=lm(modelo6,data=DEMOFREE)
stargazer(reg6,type = "text",intercept.bottom = FALSE)
```
```{r}
ggplot(DEMOFREE, aes(x=legalsysproper, y=scoredemo)) + 
  geom_point()+
  geom_smooth(method=lm)
```

#CON POLITICAL CULTURE 

```{r, results='asis'}
set.seed(2019)
library(stargazer)
reg7=lm(modelo7,data=DEMOFREE)
stargazer(reg7,type = "text",intercept.bottom = FALSE)
```


#REGRESIONES MULTIPLES 
#CON ESTADO DE DERECHO + IDENTIDAD Y RELACIONES 
```{r, results='asis'}
regA=lm(MODELOA,data=DEMOFREE)
stargazer(regA,type = "text",intercept.bottom = FALSE)
```
```{r}
library(scatterplot3d)
G  <- scatterplot3d(DEMOFREE[,c('estadodederecho','identidadrelaciones','scoredemo')])
G$plane3d(regA, draw_polygon = TRUE, draw_lines = FALSE)
```


#CON ESTADO DE DERECHO + IDENTIDAD Y RELAICONES + SECURITY AND SAFETY
```{r, results='asis'}
regB=lm(MODELOB,data=DEMOFREE)
stargazer(regB,type = "text",intercept.bottom = FALSE)
```

# CON ESTADO DE DERECHO + IDENTIDAD Y RELACIONES + SECURITY AND SAFETY + ASSOCIATION AND ASSEMBLY
```{r, results='asis'}
regC=lm(MODELOC,data=DEMOFREE)
stargazer(regC,type = "text",intercept.bottom = FALSE)
```

#CON ESTADO DE DERECHO + IDENTIDAD Y RELACIONES + SECURITY AND SAFETY + ASSOCIATION AND ASSEMBLY + EXPRESSION AND INFORMATION
```{r, results='asis'}
regD=lm(MODELOD,data=DEMOFREE)
stargazer(regD,type = "text",intercept.bottom = FALSE)
```

#CON ESTADO DE DERECHO + IDENTIDAD Y RELACIONES + SECURITY AND SAFETY + ASSOCIATION AND ASSEMBLY + EXPRESSION AND INFORMATION + LAWS OF PROPERTY
```{r, results='asis'}
library(stargazer)
regE=lm(MODELOE,data=DEMOFREE)
stargazer(regE,type = "text",intercept.bottom = FALSE)
```

#CON ESTADO DE DERECHO + IDENTIDAD Y RELACIONES + SECURITY AND SAFETY + ASSOCIATION AND ASSEMBLY + EXPRESSION AND INFORMATION + LAWS OF PROPERTY + POLITICAL CULTURE
```{r, results='asis'}
library(stargazer)
regF=lm(MODELOF,data=DEMOFREE)
stargazer(regF,type = "text",intercept.bottom = FALSE)
```

#CUADRO RESUMEN DE LA REGRESION 

```{r, results='asis'}
library(stargazer)
stargazer(regA,regB,regC,regD, regE, regF, type = "text", title = "Modelos planteados",digits = 2, single.row = F,no.space = F,intercept.bottom = FALSE,
          dep.var.caption="Variable dependiente:",
          dep.var.labels="Calidad de la democracia",
          covariate.labels=c("Constante","estadodederecho","identidadrelaciones","securitysafety", "associaassembly", "expressinfo", "legalsysproper","politicalculture"),
          keep.stat = c("n","adj.rsq","ser"),df = F,
          notes.label = "Notas:")

```


NUEVOS MODELOS --> QUITANDO LOS POCO SIGNIFICATIVOS

```{r}
MODELOG = formula(scoredemo~estadodederecho + identidadrelaciones + securitysafety + associaassembly + politicalculture)
MODELOH = formula(scoredemo~ identidadrelaciones + securitysafety + associaassembly + legalsysproper + politicalculture)
```

#SIN LEGAL NI EXPRESSINFO
```{r, results='asis'}
library(stargazer)
regG=lm(MODELOG,data=DEMOFREE)
stargazer(regG,type = "text",intercept.bottom = FALSE)
```


#SIN ESTADO DE DERECHO NI EXPRESS
```{r, results='asis'}
library(stargazer)
regH=lm(MODELOH,data=DEMOFREE)
stargazer(regH,type = "text",intercept.bottom = FALSE)
```



#CON ESTADO DE DEREHO 
```{r, results='asis'}
library(stargazer)
stargazer(regA,regB,regC,regD, regE, regG, type = "text", title = "Modelos planteados",digits = 2, single.row = F,no.space = F,intercept.bottom = FALSE,
          dep.var.caption="Variable dependiente:",
          dep.var.labels="Calidad de la democracia",
          covariate.labels=c("Constante","estadodederecho","identidadrelaciones","securitysafety", "associaassembly", "expressinfo", "legalsysproper","politicalculture"),
          keep.stat = c("n","adj.rsq","ser"),df = F,
          notes.label = "Notas:")
```

#SOLO CON PROPERTY RIGHTS 
```{r, results='asis'}
library(stargazer)
stargazer(regA,regB,regC,regD, regE, regH, type = "text", title = "Modelos planteados",digits = 2, single.row = F,no.space = F,intercept.bottom = FALSE,
          dep.var.caption="Variable dependiente:",
          dep.var.labels="Calidad de la democracia",
          covariate.labels=c("Constante","estadodederecho","identidadrelaciones","securitysafety", "associaassembly", "expressinfo", "legalsysproper","politicalculture"),
          keep.stat = c("n","adj.rsq","ser"),df = F,
          notes.label = "Notas:")
```


#CON ESTADO DE DERECHO Y EXPRESSION AND INFORMATION 
```{r}
MODELOI = formula(scoredemo~estadodederecho + identidadrelaciones + securitysafety + associaassembly + expressinfo)
```

```{r, results='asis'}
library(stargazer)
regI=lm(MODELOI,data=DEMOFREE)
stargazer(regI,type = "text",intercept.bottom = FALSE)
```

#CON ESTADO DE DEREHO 
```{r, results='asis'}
library(stargazer)
stargazer(regA,regB,regC,regD, regE, regF, regG, regH, regI, type = "text", title = "Modelos planteados",digits = 2, single.row = F,no.space = F,intercept.bottom = FALSE,
          dep.var.caption="Variable dependiente:",
          dep.var.labels="Calidad de la democracia",
          covariate.labels=c("Constante","estadodederecho","identidadrelaciones","securitysafety", "associaassembly", "expressinfo", "legalsysproper","politicalculture"),
          keep.stat = c("n","adj.rsq","ser"),df = F,
          notes.label = "Notas:")
```
stadodederecho + identidadrelaciones + securitysafety + associaassembly + politicalculture)




#PRUEBAS DEL MODELO G: EL MEJOR 

#LINEALIDAD 
```{r}
plot(regG, 1)
```

#HOMOCEDASTICIDAD 

```{r}
plot(regG, 3)
```

```{r}
library(lmtest)
# null: modelo homocedastico
bptest(regG)
```
NO HAY HOMOCEDASTICIDAD
#LA PROBABILIDAD DE HOMOCEDATSICIDAD ES MUY BAJA (P.VALUE MENOR A 0.05)


#NORMALIDAD DE LOS RESIDUOS 
```{r}
# puntos cerca a la diagonal
plot(regG, 2)
```

#QUE NOS DICE EL SHAPIRO-WILK 
```{r}
shapiro.test(regG$residuals)
```
LA DISTRIBUCION DE RESIDUOS NO ES NORMAL

#NO MULTICONEALIDAD
```{r}
library(DescTools)
VIF(regG) # > 5 es problematico
```
LAS LATENTES QUE TIENEN UNA CORRELACION MUY ALTA ENTRE SI SON SECURTY, IDENTIDAD, ESTADO

#VALORES INFLUYENTES 
```{r}
plot(regG, 5)
```

#RECUPEREMOS LOS CASOS INFLUYENTES 

```{r}
checkRegG=as.data.frame(influence.measures(regG)$is.inf)
head(checkRegG)
```

#PRESTEMOS ATENCION AL INDICE DE COOK Y LOS VALORES PREDECIDOS 
```{r}
checkRegG[checkRegG$cook.d | checkRegG$hat,]
```

NO HAY VALORES EXTREMOS O QUE AFECTE (HAT Y COOK)





CLUSTER DE TODO MENOS SCORE

```{r}

library(factoextra)

#de los indices del modelo G
library(cluster)

g.dist = daisy(DEMOFREE[,c(2,37,38,39,41)], metric="gower")

#particion =6
fviz_nbclust(DEMOFREE[,c(2,37,38,39,41)], pam,diss=g.dist,method = "gap_stat",k.max = 10,verbose = F)


#jerarquico = 5
fviz_nbclust(DEMOFREE[,c(2,37,38,39,41)], hcut,diss=g.dist,method = "gap_stat",k.max = 10,verbose = F)
```

que tipo de algoritmo es el mejor
```{r}
library(factoextra)


res.pam = pam(g.dist,k=6,cluster.only = F)
res.agnes = hcut(g.dist, k = 5,hc_func='agnes',hc_method = "ward.D")
res.diana <- hcut(g.dist, k = 5,hc_func='diana')

fviz_silhouette(res.pam) #0.3
fviz_silhouette(res.agnes) #0.3
fviz_silhouette(res.diana) #0.34

```



```{r}
set.seed(2019)
#ponerlo en la columna
DEMOFREE$cluster=res.agnes$cluster

#graficos 
fviz_dend(res.diana, cex = 0.3,horiz = T)
```

viendo los elementos de cada cluster

```{r}
iris[DEMOFREE$cluster==1,]
iris[DEMOFREE$cluster==2,]
iris[DEMOFREE$cluster==3,]
iris[DEMOFREE$cluster==4,]
iris[DEMOFREE$cluster==5,]
```




MAPA
```{r}
library(ggmap)
library(maptools)
library(maps)
world=map("world", fill=TRUE, col="white", bg="lightblue", ylim=c(-60, 90), mar=c(0,0,0,0))

```


```{r}
world

```

hago la data de clusters 
```{r}
country.clus=as.data.frame(row.names(DEMOFREE))
country.clus

country.clus1=as.data.frame(DEMOFREE$cluster)
country.clus1

mapacluster=merge(country.clus,country.clus1)

names(mapacluster)=c('country','cluster','names')

mapacluster

```

