```{r}
library(rio)
HFIlink="https://github.com/mariavenero99/mariavenero99/raw/master/human-freedom-index-2018-data-tables-figures.xlsx"
HFIdata=import(HFIlink, skip=4) 
```

```{r}
HFIdata[,-c(3,8:10,12,22,28,36:38,40,41,44,47,50,52,54,56:60,62,65,68,69,85:93)]=NULL
```


```{r}
str(HFIdata)
```

```{r}
names(HFIdata)=c("country","proceduraljustice","civiljustice","criminaljustice","homicide","disconterr","womenss","estopreligious","haphyhosti", "legalregures", "association", "assembly", "estoppp", "estoppo", "estopedu", "presskill","pressjail","lawsregmed", "polpressmed", "accesscable", "accessfornews", "statecontint", "legalgender", "parentrights", "samesexrel", "divorce", "judicialind", "impartialcourts", "pprights","militaryinter","integrityleg","enforcontract","restrprop","reliapol", "busicostcrime")
```


```{r}
HFIdata[,]=lapply(HFIdata[,], trimws, whitespace = "[\\h\\v]")
HFIdata=HFIdata[-c(163:1458),]
tail(HFIdata)
```

```{r}
HFIdata[,c(2:35)]=lapply(HFIdata[,c(2:35)],as.numeric)
```


```{r}
str(HFIdata)
tail(HFIdata)
```

}
#AHORA DEMOCRACY INDEX
```{r}
library(rio)
```


```{r}
DEM="https://github.com/mariavenero99/mariavenero99/raw/master/DEMOCRACY%20INDEX%202016.xlsx"
DEMOINDEX=import(DEM)
```

```{r}
DEMOINDEX[,]=lapply(DEMOINDEX[,], trimws, whitespace = "[\\h\\v]")
DEMOINDEX[,c(2:3)]=lapply(DEMOINDEX[,c(2:3)],as.numeric)

str(DEMOINDEX)
```

```{r}
DEMOFREE=merge(DEMOINDEX,HFIdata,by.x='country', by.y='country') 
row.names(DEMOFREE)=DEMOFREE$country
DEMOFREE[,c(1)]=NULL
```

```{r}
str(DEMOFREE)
```



#INDICES
```{r}
model <- ' estadodederecho  =~ proceduraljustice + civiljustice + criminaljustice

identidadrelaciones =~ legalgender +  parentrights + samesexrel + divorce

securitysafety =~ homicide + disconterr + womenss

religion =~ estopreligious + haphyhosti + legalregures

associaassembly =~ association + assembly + estoppp + estoppo + estopedu

expressinfo  =~ presskill + pressjail + lawsregmed + polpressmed + accesscable + accessfornews + statecontint 

legalsysproper  =~  judicialind + impartialcourts + pprights + militaryinter + integrityleg + enforcontract +  restrprop +  reliapol + busicostcrime'
```



```{r}

# normalizar las variables:
DEMOFREE=scale(DEMOFREE[1:36])

library(lavaan)
```

```{r}
cfa_fit <- cfa(model, data=DEMOFREE, 
           std.lv=TRUE,  
           missing="fiml")
```

#AÑADIMOS LOS INDICES A LA DATA

```{r}
DEMOFREE=as.data.frame(cbind(DEMOFREE,lavPredict(cfa_fit)))
```



```{r}
str(DEMOFREE)
```

#CODIGOS DE REGRESION LINEAL
```{r}
modelo1 = formula(scoredemo~estadodederecho)
modelo2 = formula(scoredemo~ identidadrelaciones)
modelo3 = formula(scoredemo~  securitysafety)
modelo4 = formula(scoredemo ~ associaassembly)
modelo5 = formula(scoredemo ~  expressinfo)
modelo6 = formula(scoredemo ~  legalsysproper)
modelo7 = formula(scoredemo ~  politicalculture)
```

#CODIGOS DE REGRESIONES MULTIPLES
```{r}
MODELOA = formula(scoredemo~estadodederecho + identidadrelaciones)
MODELOB = formula(scoredemo~estadodederecho + identidadrelaciones + securitysafety)
MODELOC = formula(scoredemo~estadodederecho + identidadrelaciones + securitysafety + associaassembly)
MODELOD = formula(scoredemo~estadodederecho + identidadrelaciones + securitysafety + associaassembly + expressinfo)
MODELOE = formula(scoredemo~estadodederecho + identidadrelaciones + securitysafety + associaassembly + expressinfo + legalsysproper)
MODELOF = formula(scoredemo~estadodederecho + identidadrelaciones + securitysafety + associaassembly + expressinfo + legalsysproper + politicalculture)
```

#REGRESIONES 
#CON ESTADO DE DERECHO 
```{r, results='asis'}
set.seed(2019)
library(stargazer)
reg1=lm(modelo1,data=DEMOFREE)
stargazer(reg1,type = "text",intercept.bottom = FALSE)
```

```{r}
library(ggplot2)
ggplot(DEMOFREE, aes(x=estadodederecho, y=scoredemo)) + 
  geom_point()+
  geom_smooth(method=lm)
```

#CON IDENTIDAD Y RELAICONES 
```{r, results='asis'}
set.seed(2019)
library(stargazer)
reg2=lm(modelo2,data=DEMOFREE)
stargazer(reg2,type = "text",intercept.bottom = FALSE)
```

```{r}
ggplot(DEMOFREE, aes(x=identidadrelaciones, y=scoredemo)) + 
  geom_point()+
  geom_smooth(method=lm)
```

#CON SECURITY AND SAFETY
```{r, results='asis'}
set.seed(2019)
library(stargazer)
reg3=lm(modelo3,data=DEMOFREE)
stargazer(reg3,type = "text",intercept.bottom = FALSE)
```

```{r}
ggplot(DEMOFREE, aes(x=securitysafety, y=scoredemo)) + 
  geom_point()+
  geom_smooth(method=lm)
```

#CON ASSOCIATION AND ASSEMBLY
```{r, results='asis'}
set.seed(2019)
library(stargazer)
reg4=lm(modelo4,data=DEMOFREE)
stargazer(reg4,type = "text",intercept.bottom = FALSE)
```

```{r}
ggplot(DEMOFREE, aes(x=associaassembly, y=scoredemo)) + 
  geom_point()+
  geom_smooth(method=lm)
```
#CON EXPRESSION AND INFORMATION 
```{r, results='asis'}
set.seed(2019)
library(stargazer)
reg5=lm(modelo5,data=DEMOFREE)
stargazer(reg5,type = "text",intercept.bottom = FALSE)
```

```{r}
ggplot(DEMOFREE, aes(x=expressinfo, y=scoredemo)) + 
  geom_point()+
  geom_smooth(method=lm)
```
#CON LAWS OF PROPERTY 
```{r, results='asis'}
set.seed(2019)
library(stargazer)
reg6=lm(modelo6,data=DEMOFREE)
stargazer(reg6,type = "text",intercept.bottom = FALSE)
```
```{r}
ggplot(DEMOFREE, aes(x=legalsysproper, y=scoredemo)) + 
  geom_point()+
  geom_smooth(method=lm)
```

#CON POLITICAL CULTURE 

```{r, results='asis'}
set.seed(2019)
library(stargazer)
reg7=lm(modelo7,data=DEMOFREE)
stargazer(reg7,type = "text",intercept.bottom = FALSE)
```


#REGRESIONES MULTIPLES 
#CON ESTADO DE DERECHO + IDENTIDAD Y RELACIONES 
```{r, results='asis'}
regA=lm(MODELOA,data=DEMOFREE)
stargazer(regA,type = "text",intercept.bottom = FALSE)
```
```{r}
library(scatterplot3d)
G  <- scatterplot3d(DEMOFREE[,c('estadodederecho','identidadrelaciones','scoredemo')])
G$plane3d(regA, draw_polygon = TRUE, draw_lines = FALSE)
```


#CON ESTADO DE DERECHO + IDENTIDAD Y RELAICONES + SECURITY AND SAFETY
```{r, results='asis'}
regB=lm(MODELOB,data=DEMOFREE)
stargazer(regB,type = "text",intercept.bottom = FALSE)
```

# CON ESTADO DE DERECHO + IDENTIDAD Y RELACIONES + SECURITY AND SAFETY + ASSOCIATION AND ASSEMBLY
```{r, results='asis'}
regC=lm(MODELOC,data=DEMOFREE)
stargazer(regC,type = "text",intercept.bottom = FALSE)
```

#CON ESTADO DE DERECHO + IDENTIDAD Y RELACIONES + SECURITY AND SAFETY + ASSOCIATION AND ASSEMBLY + EXPRESSION AND INFORMATION
```{r, results='asis'}
regD=lm(MODELOD,data=DEMOFREE)
stargazer(regD,type = "text",intercept.bottom = FALSE)
```

#CON ESTADO DE DERECHO + IDENTIDAD Y RELACIONES + SECURITY AND SAFETY + ASSOCIATION AND ASSEMBLY + EXPRESSION AND INFORMATION + LAWS OF PROPERTY
```{r, results='asis'}
library(stargazer)
regE=lm(MODELOE,data=DEMOFREE)
stargazer(regE,type = "text",intercept.bottom = FALSE)
```

#CON ESTADO DE DERECHO + IDENTIDAD Y RELACIONES + SECURITY AND SAFETY + ASSOCIATION AND ASSEMBLY + EXPRESSION AND INFORMATION + LAWS OF PROPERTY + POLITICAL CULTURE
```{r, results='asis'}
library(stargazer)
regF=lm(MODELOF,data=DEMOFREE)
stargazer(regF,type = "text",intercept.bottom = FALSE)
```

#CUADRO RESUMEN DE LA REGRESION 

```{r, results='asis'}
library(stargazer)
stargazer(regA,regB,regC,regD, regE, regF, type = "text", title = "Modelos planteados",digits = 2, single.row = F,no.space = F,intercept.bottom = FALSE,
          dep.var.caption="Variable dependiente:",
          dep.var.labels="Calidad de la democracia",
          covariate.labels=c("Constante","estadodederecho","identidadrelaciones","securitysafety", "associaassembly", "expressinfo", "legalsysproper","politicalculture"),
          keep.stat = c("n","adj.rsq","ser"),df = F,
          notes.label = "Notas:")

```


```{r}
MODELOG = formula(scoredemo~estadodederecho + identidadrelaciones + securitysafety + associaassembly + politicalculture)
MODELOH = formula(scoredemo~ identidadrelaciones + securitysafety + associaassembly + legalsysproper + politicalculture)
```

#SIN LEGAL Y PROPER
```{r, results='asis'}
library(stargazer)
regG=lm(MODELOG,data=DEMOFREE)
stargazer(regG,type = "text",intercept.bottom = FALSE)
```


#SIN ESTADO DE DERECHO 
```{r, results='asis'}
library(stargazer)
regH=lm(MODELOH,data=DEMOFREE)
stargazer(regH,type = "text",intercept.bottom = FALSE)
```



#CON ESTADO DE DEREHO 
```{r, results='asis'}
library(stargazer)
stargazer(regA,regB,regC,regD, regE, regG, type = "text", title = "Modelos planteados",digits = 2, single.row = F,no.space = F,intercept.bottom = FALSE,
          dep.var.caption="Variable dependiente:",
          dep.var.labels="Calidad de la democracia",
          covariate.labels=c("Constante","estadodederecho","identidadrelaciones","securitysafety", "associaassembly", "expressinfo", "legalsysproper","politicalculture"),
          keep.stat = c("n","adj.rsq","ser"),df = F,
          notes.label = "Notas:")
```

#SOLO CON PROPERTY RIGHTS 
```{r, results='asis'}
library(stargazer)
stargazer(regA,regB,regC,regD, regE, regH, type = "text", title = "Modelos planteados",digits = 2, single.row = F,no.space = F,intercept.bottom = FALSE,
          dep.var.caption="Variable dependiente:",
          dep.var.labels="Calidad de la democracia",
          covariate.labels=c("Constante","estadodederecho","identidadrelaciones","securitysafety", "associaassembly", "expressinfo", "legalsysproper","politicalculture"),
          keep.stat = c("n","adj.rsq","ser"),df = F,
          notes.label = "Notas:")
```


#CON ESTADO DE DERECHO Y EXPRESSION AND INFORMATION 
```{r}
MODELOI = formula(scoredemo~estadodederecho + identidadrelaciones + securitysafety + associaassembly + expressinfo)
```

```{r, results='asis'}
library(stargazer)
regI=lm(MODELOI,data=DEMOFREE)
stargazer(regI,type = "text",intercept.bottom = FALSE)
```

#CON ESTADO DE DEREHO 
```{r, results='asis'}
library(stargazer)
stargazer(regA,regB,regC,regD, regE, regF, regG, regH, regI, type = "text", title = "Modelos planteados",digits = 2, single.row = F,no.space = F,intercept.bottom = FALSE,
          dep.var.caption="Variable dependiente:",
          dep.var.labels="Calidad de la democracia",
          covariate.labels=c("Constante","estadodederecho","identidadrelaciones","securitysafety", "associaassembly", "expressinfo", "legalsysproper","politicalculture"),
          keep.stat = c("n","adj.rsq","ser"),df = F,
          notes.label = "Notas:")
```


#PRUEBAS DEL MODELO G: EL MEJOR 

#LINEALIDAD 
```{r}
plot(regG, 1)
```

#HOMOCEDASTICIDAD 

```{r}
plot(regG, 3)
```

```{r}
library(lmtest)
# null: modelo homocedastico
bptest(regG)
```

#LA PROBABILIDAD DE HOMOCEDATSICIDAD ES MUY BAJA (P.VALUE MENOR A 0.05)


#NORMALIDAD DE LOS RESIDUOS 
```{r}
# puntos cerca a la diagonal
plot(regG, 2)
```

#QUE NOS DICE EL SHAPIRO-WILK 
```{r}
shapiro.test(regG$residuals)
```

#NO MULTICONEALIDAD --> ESTE ES EL MODELO CON EL QUE NOS VAMOS A QUEDAR 
```{r}
library(DescTools)
VIF(regG) # > 5 es problematico
```


#VALORES INFLUYENTES 
```{r}
plot(regG, 5)
```

#RECUPEREMOS LOS CASOS INFLUYENTES 

```{r}
checkRegG=as.data.frame(influence.measures(regG)$is.inf)
head(checkRegG)
```

#PRESTEMOS ATENCION AL INDICE DE COOK Y LOS VALORES PREDECIDOS 
```{r}
checkRegG[checkRegG$cook.d | checkRegG$hat,]
```



